【裁判字號】    98,消債更,544
【裁判日期】    980903
【裁判案由】    更生事件
【裁判全文】
臺灣板橋地方法院民事裁定           98年度消債更字第544號
聲  請  人  甲○○
代  理  人  劉宏邈律師
上列當事人因消費者債務清理事件聲請更生，本院裁定如下：
    主    文
債務人甲○○自中華民國九十八年九月三日下午五時起開始更生
程序。
    理    由
一、按法院開始更生程序之裁定，應載明其年、月、日、時，並
    即時發生效力，消費者債務清理條例第45條第1 項定有明文
    。
二、本件聲請意旨略以：伊因有不能清償債務之情事，前於民國
    95年間已依金融主管機關協調成立之中華民國銀行公會會員
    辦理消費金融案件無擔保債務協商機制，與最大債權金融機
    構達成協商，約定分108 期，每月還款金額為新臺幣（下同
    ）39,583元整。然因聲請人於協商時已表示伊當時收入僅41
    ,630 元 ，扣除生活必要支出仍無法清償，詎最大債權銀行
    並不接受，為免終日遭催債之苦，始勉強成立協商。而聲請
    人為履行協商金額，自95年8 月至96年7 月已向其妹施宇倫
    借款5,000 元，在親友無法長期負荷，且銀行不同意延展，
    聲請人始於96年8 月毀諾。又聲請人因工作關係須以車代步
    致負擔公務車油費、燃料稅、牌照稅。另債權人銀行已向臺
    灣臺北地方法院就其每月薪資1/3 聲請強制執行。是以，縱
    聲請人每月薪水現為44,000元，扣除房屋、膳食、交通、電
    話及水電瓦斯費等生活必要開銷32,533元後，仍不堪負荷等
    情，皆屬非可歸責於己之事由。又其無擔保或無優先權之債
    務總額未逾1, 200萬元，復未經法院裁定開始清算程序或宣
    告破產，爰向本院聲請更生等語。
三、經查：聲請人所主張之上開事實，業據提出債權人清冊、財
    團法人金融聯合徵信中心當事人綜合信用報告、華南商業銀
    行活期儲蓄存款存摺影本、協議書、無擔保債務還款計劃書
    、臺灣臺北地方法院98年6月30日北院隆97執亥字第10801號
    執行命令、戶籍謄本、勞工保險被保險人投保資料表、財政
    部臺北市國稅局95至97年綜合所得稅各類所得資料清單、財
    政部臺北市國稅財產歸屬資料清單、薪資單等件為證，應可
    認為真正，且由上開證據資料觀之，堪認聲請人所以無法支
    付上開協商款項，確係因客觀上有不可歸責於聲請人之事由
    所致，並非聲請人主觀上之惡意不履行。此外，本件又查無
    聲請人有消費者債務清理條例第6條第3項、第8條或第46 條
    各款所定駁回更生聲請之事由存在，則債務人聲請更生，即
    屬於法屬有據，爰裁定如主文。
中    華    民    國    98    年    9     月    3     日
                  民事第二庭    法  官  吳振富
上為正本係照原本作成。
本件不得抗告。
本裁定已於98年9月3日17時公告。
中    華    民    國    98    年    9     月    3     日
                                書記官  李宏明


司法院資訊處製作；財團法人民間司法改革基金會備份。
